臺灣新北地方法院三重簡易庭小額民事判決
110年度重小字第2523號
原      告  永信小客車租賃有限公司


法定代理人  劉玉美  
被      告  郭訓志  

上列當事人間請求侵權行為損害賠償事件，本院於民國111年1月
27日言詞辯論終結，判決如下：
　　主　    文
一、被告應給付原告新臺幣（下同）8,000元，及自民國110年8
    月10日起至清償日止，按年息5％計算之利息。
二、原告其餘之訴駁回。
三、訴訟費用4,000元由被告負擔1,049元，餘由原告負擔。
四、本判決原告勝訴部分得假執行。
    事實及理由
壹、程序部分
　　本件被告經合法通知，未於最後言詞辯論期日到場，核無民
    事訴訟法第386條所列各款情形，爰依原告之聲請，由其一
    造辯論而為判決。
貳、實體部分
一、原告主張：
　　訴外人郭勝輝於民國109年7月9日上午13時15分許駕駛原告
    所有之車牌000－0000 號租賃小客車（下稱系爭車輛），沿
    新北市林口區忠孝路與文化一路一段，於忠孝路綠燈剛要起
    步左轉文化一路時，被告駕駛車牌號碼000-0000號機車，自
    右後方撞上系爭車輛，造成系爭車輛損壞，且系爭車輛因損
    壞需維修，而受有營業損失。為此，爰依侵權行為法律關係
    提起本件訴訟，並聲明：被告應給付原告30,500元，及自起
    訴狀繕本送達之翌日起至清償日止，按年息5％計算之利息。
二、被告則以：
　　被告於系爭事故發生時，係位於車道停等區待左轉，遭系爭
    車輛追撞，機車車殼稍損，被告左腳被機車壓傷，被告行車
    並無過失等語置辯，並聲明：請求駁回原告之訴。
三、本院之判斷：
　㈠按因故意或過失，不法侵害他人之權利者，負損害賠償責任
    ，民法第184 條第1 項前段定有明文。汽車行駛時，駕駛人
    應注意車前狀況及兩車並行之間隔，並隨時採取必要之安全
    措施。汽車駕駛人，駕駛執照業經吊銷、註銷仍駕駛小型車
    或機車者，處新臺幣六千元以上一萬二千元以下罰鍰，並當
    場禁止其駕駛，道路交通安全規則第94條第3 項、道路交通
    管理處罰條例第21條第1項第4款分別定有明文。本件原告主
    張被告於上揭時地，無照駕駛，並與系爭車輛發生碰撞，系
    爭車輛因而受損等情，有原告提出新北市政府警察局道路交
    通事故當事人登記聯單、現場圖、行車執照、估價單、損失
    明細等件為憑（本院卷第17至25頁），並據本院職權向新北
    市政府警察局林口分局調閱系爭事故調查卷宗（下稱系爭調
    查卷宗）核閱無訛。被告雖不否認曾於前揭時地與系爭車輛
    發生碰撞，惟就系爭事故之責任歸屬及發生經過則以前揭情
    詞置辯。
　㈡經查，依系爭調查卷宗卷附道路交通事故談話紀錄表記載，
    被告稱肇事當時自忠孝路往文化一路一段要左轉，其左轉時
    系爭車輛從旁邊削過來，撞擊部位為右側車身、前車板擦傷
    ；系爭車輛駕駛郭勝輝（下稱郭勝輝）則稱肇事當時從忠孝
    路往文化一路一段左轉，伊在內側車道左轉，剛起步被告就
    撞上來，撞擊部位在右後車門，有凹損掉漆等語。本院審酌
    郭勝輝及被告所述，及事故發生後被告所騎乘之機車與系爭
    車輛受損之情形，認應以原告主張系爭車輛係遭未保持安全
    間隔之被告自右後方撞擊較為可採，是被告駕照註銷仍駕駛
    普通重型機車，左轉彎時未保持並行安全間隔為肇事原因，
    郭勝輝駕駛系爭車輛，應無肇事因素，新北市車輛行車事故
    鑑定委員會亦同此認定，有新北市車輛行車事故鑑定會鑑定
    意見書附卷可考（本院卷第127、128頁），是被告辯稱其無
    過失等云云，並非可採，而系爭事故既係因被告有前揭過失
    所致，原告請求被告負侵權行為損害賠償責任即屬有據。
　㈢茲就原告之各項損害金額，析述如下：
　⒈系爭車輛修復費用：
　　原告主張系爭車輛因本件事故受損，支出修車費用8,000元
    （鈑金為2,000元、烤漆為6,000元）乙節，業據其提出估價
    單可佐。而關於賠償車輛因毀損所減少之價額，得以修復費
    用為估定之標準，但以必要者為限（如修理材料以新品換舊
    品，應予折舊）（最高法院80年度台上字第2476號判決足資
    參照）；至於工資部分，則無折舊問題。查本件系爭車輛鈑
    金、烤漆費用均屬工資，亦未更換零件以新片替換舊品，故
    系爭車輛損壞修復之必要費用應為8,000元。
　⒉營業損失部分：
　　原告請求營業損失部分固提出事故損失明細及估價單，主張
    系爭車輛因需維修5天，而受有22,500元之營業損失。惟原
    告並未提出系爭車輛每日出租費用之證明，而無法遽認其主
    張系爭車輛因系爭事故受有無法出租車輛之營業損失22,500
    元等情為真，故原告此部分所請，尚乏所據，不應准許。
　⒊綜上，被告應賠償原告之金額，為8,000元，逾此部分所請則
    無理由。
四、末按給付無確定期限者，債務人於債權人得請求給付時，經
    其催告而未為給付，自受催告時起，負遲延責任；其經債權
    人起訴而送達訴狀，或依督促程序送達支付命令，或為其他
    相類之行為者，與催告有同一之效力；遲延之債務，以支付
    金錢為標的者，債權人得請求依法定利率計算之遲延利息；
    應付利息之債務，其利率未經約定，亦無法律可據者，週年
    利率為5％，民法第229條第2項、第233條第1項前段、第203
    條分別有明文規定。查原告對被告之損害賠償請求權，係以
    支付金錢為標的，給付並無確定期限，原告就上開得請求之
    金額，請求自起訴狀繕本送達之翌日即110 年8月10日（本
    院卷第53、55頁）起至清償日止，按年息5 ％計算之利息，
    亦屬有據。
五、綜上所述，原告依民法侵權行為之法律關係，請求被告給付
    8,000元及自110年8月10日起至清償日止，按年息5％計算之
    利息，為有理由，應予准許，逾此部分之請求，則為無理由
    ，應予駁回。
六、本件係就民事訴訟法第436條之8適用小額訴訟程序所為被告
    敗訴之判決，依同法第436條之20之規定，應依職權宣告假
    執行。
七、訴訟費用負擔之依據：民事訴訟法第79條。並依民事訴訟法
    第436條之19及後附計算書，確定本件訴訟費用額如主文第3
    項所示。
中    華    民    國   111    年    2     月    17    日
　　　　　　　　　三重簡易庭  法  官  王凱俐
以上為正本係照原本作成。
對於本件判決如有不服，應於收受送達後20日內向本院提出上訴
書狀，上訴於本院合議庭，並按他造當事人之人數附具繕本。當
事人之上訴，非以判決違背法令為理由不得為之，上訴狀應記載
上訴理由，表明下列各款事項：
（一）原判決所違背之法令及其具體內容。
（二）依訴訟資料可認為原判決有違背法令之具體事實。
如未於上訴後20日內補提合法上訴理由書，法院得逕以裁定駁回
上訴。
中    華    民    國   111    年    2     月    17    日
                          　　書記官  林穎慧

  計　算　書
項　　　　目             金 　額（新臺幣）　　   備註
第一審裁判費　　　            1,000元          原告墊付
第一審鑑定費                  3,000元          原告墊付
合　　　　計　　　            4,000元